臺灣高雄地方法院刑事判決　　　　　　　　　　　　九十一年度簡上字第一六一號
　　上　訴　人　臺灣高雄地方法院檢察署檢察官
　　被　　　告　甲○○
右上訴人因被告竊盜案件，不服本院高雄簡易庭九十一年度簡字第七七０號中華民國
九十一年六月十一日第一審簡易判決（聲請簡易判決處刑案號：九十一年度偵字第二
八七０號），提起上訴及移送併案審理（九十一年度偵字第一六０九四號），本院管
轄之第二審合議庭判決如左：
    主  文
原判決撤銷。
甲○○連續攜帶兇器、毀壞安全設備竊盜，處有期徒刑捌月。
扣案之鑰匙貳支，沒收之。
    事  實
一、甲○○基於意圖為自己不法所有之概括犯意，先於民國九十一年一月二十八日凌
    晨二、三時許，與同具犯意聯絡之劉先義（劉先義竊盜犯行部分，另案審結）在
    高雄市左營區火車站前人行道上之停放機車處，由劉先義持其所有之機車鑰匙二
    支下手行竊，甲○○則在旁把風之方式，竊取乙○○所有車牌號碼ＮＧＣ─０六
    九號重型機車一輛得手後，又以相同之手法，與劉先義於同日凌晨三時三十分許
    及四時三十分許，分別在高雄市○○區○○路八十之一號前及高雄市前金區○○
    ○路九十九號前，竊得戊○○所有車牌號碼ＸＤＴ─０三八號重型機車及丁○○
    所有車牌號碼ＫＩＱ─一四二號重型機車各一輛後離去。嗣於九十一年一月三十
    日十一時三十分許，甲○○與劉先義及知贓之許本霖三人共持許本霖所有之活動
    板手、十字型螺絲起子各二支、套筒板手一支及梅花板手三支，在高雄市○○區
    ○○路二二０巷底後勁溪旁，共同將車牌號碼ＫＩＱ─一四二號重型機車拆解，
    將部分零件棄置於溪底後，由劉先義與許本霖二人先行離去，二人並於同日十二
    時三十分左右至高雄市○○區○○路三０二巷三弄七號前，欲騎乘竊來之ＮＧＣ
    ─０六九號贓車前往搭載甲○○時為警發覺，員警並於二人之帶同下，再至高雄
    市○○區○○路二二０巷底後勁溪旁逮獲在該處等候之甲○○，並起出已遭拆解
    之ＫＩＱ─一四二號重型機車及上開拆解工具一批後，又於高雄市前金區○○○
    路九十九號前起獲ＸＤＴ─０三八號重型機車一輛而查悉上情，並於移送檢察官
    訊問後交保在外。甲○○復承上之概括犯意，於九十一年二月十日凌晨零時三十
    分許，在其雇主丙○○所經營位於高雄市○○區○○路一０九七號第八街量販店
    內，利用其上班之便，持置於櫃台處之二樓辦公室鑰匙開啟房門進入後，以自店
    內取得客觀上足供兇器使用之破壞剪一支先行剪斷屬安全設備之辦公室窗戶後，
    隨即動手竊取丙○○所有，內置有新台幣（下同）三十五萬三千五百九十六元、
    丙○○之印章六枚、公司支票三本及雇客刷卡收據等物之保險箱一只得手後，將
    該只保險箱自剪斷之辦公室窗戶處丟下，棄置於該店後面一樓防火巷之草叢內，
    待於同日一時十五分許下班後，再以機車將該只保險箱載回其位於高雄市楠梓區
    ○○○路七十巷六弄十七號住處藏放，並將破壞剪及保險箱內之支票三本、印章
    五枚、顧客刷卡收據等物，攜至德惠橋上隨意丟入後勁溪內。嗣經丙○○報案始
    經警循線逮獲甲○○，並自其上開住處起出該只保險箱、丙○○印章一枚、公司
    鑰匙三支及現金三十五萬三千五百九十六元而查獲。
二、案經高雄市政府警察局楠梓分局移送臺灣高雄地方法院檢察署檢察官偵查起訴及
    檢察官移送併案審理。
    理  由
一、右揭事實，迭據被告於警偵訊及本院審理時坦承不諱，並與共犯劉先義、另案被
    告許本霖於警偵訊中之供述，及被害人戊○○、丁○○及丙○○各於警訊及本院
    審理時指訴被害之情節互核一致，此外，復有高雄市政府警察局車輛車牌（尋獲
    ）電腦輸入單、車籍作業系統查詢認可資料、贓物認領保管收據、查獲現場照片
    二十幀在卷可稽，及被告持以行竊機車之鑰匙二支，與為竊取保險箱而用以開啟
    上開量販店辦公室之鑰匙三支扣案可佐，本件事證明確，被告之犯行洵堪認定，
    應依法予以論科。
二、按刑法第三百二十一條第一項第三款之攜帶兇器竊盜罪，係以行為人攜帶兇器竊
    盜為其加重要件，此所謂兇器，其種類並無限制，凡客觀上足對人之生命、身體
    安全構成威脅，具有危險性之兇器均屬之，且祇須行竊時攜帶此種具有危險性之
    兇器為已足，並不以攜帶之初有行兇之意圖為必要，最高法院五十五年台上字第
    五四九號、七十九年台上字第五二五三號判例意旨參照。移送併辦部分之行竊保
    險箱所用工具破壞剪一把，據被告供陳係一長約三十公分，重約五百公克之鋼製
    材質厚鈍器物，是依社會通念，在客觀上足以對人體構成危害，自係刑法第三百
    二十一條第一項第三款所稱之兇器，本件被告除持共犯劉先義所有之匙鑰竊得上
    開機車三輛外，另併持該把破壞剪剪斷毀壞辦公室內窗戶後，將竊得內置有現款
    三十五萬三千五百九十六元等物之保險箱一只自剪斷之辦公室窗戶處丟下後，以
    機車載走，是核其所為係犯刑法第三百二十條第一項之普通竊盜罪及同法第三百
    二十一條第一項第二、三款之攜帶兇器、毀壞安全設備竊盜罪。被告與共犯劉先
    義就竊取機車三輛部分之犯行，有犯意聯絡及行為分擔，應論以共同正犯。又其
    犯普通竊盜三次及一次攜帶兇器、毀越安全設備竊盜之犯行，時間緊接，方法相
    同，所犯又係基本構成要件相同之罪名，顯係基於概括犯意反覆為之，應依連續
    犯之規定，論以攜帶兇器、毀壞安全設備竊盜一罪，並加重其刑，公訴人雖僅就
    被告竊取機車三輛之犯行部分聲請簡易判決處刑，惟被告持破壞剪竊取保險箱一
    只之犯行與起訴部分有連續犯之裁判上一罪關係，為起訴效力所及，本院自應一
    併審理，附此敘明。
三、原審據以論罪科刑，固非無見，惟原判決於事實及理由欄援引檢察官聲請簡易判
    決處刑書，認被告與劉先義僅係以劉先義所有之鑰匙竊取上開機車三輛得手後，
    始與另案違犯收受贓物罪之被告許本霖，共同持許本霖所有之活動板手、十字型
    螺絲起子各二支、套筒板手一支及梅花板手三支拆解上開竊得之機車，是就被告
    持以供行竊機車所用之物，得為沒收之諭知者，僅以共犯劉先義所有之鑰匙二支
    為限，且應緊接於被告甲○○之主刑宣告項下為沒收之諭知，原審主文欄另起一
    項併就行竊之鑰匙及拆解之工具同為沒收之諭知，容有未洽，及原判決未及就檢
    察官移送併辦部分一併審理，亦有未合。從而，檢察官上訴意旨指摘原判決不當
    ，為有理由，自應由本院將原判決撤銷改判。爰審酌被告為圖一己之私利，即恣
    意竊取他人財物，本不宜輕縱，惟念其犯罪之情節非屬重大，且犯後均坦承犯行
    ，態度良好，亦知所悔悟等一切情狀，量處如主文所示之刑，以資懲儆。扣案之
    鑰匙二支係共犯劉先義所有，且係供渠等行竊機車所用之物，業據被告及共犯劉
    先義供陳在卷，併依刑法第三十八條第一項第二款之規定，宣告沒收之。至移送
    併案部分所扣案之公司鑰匙三支，雖係供被告竊取保險箱一只所用之物，惟非屬
    被告所有，亦據被告及被害人丙○○陳明在卷，爰不併沒收之諭知，併此敘明。
據上論斷，應依刑事訴訟法第四百五十五條之一第一項、第三項、第三百六十九條第
一項前段、第三百六十四條、第二百九十九條第一項前段，刑法五十六條、第三百二
十一條第一項第二、三款、第三十八條第一項第二款，判決如主文。
本案經檢察官洪信旭到庭執行職務。
中      華      民      國    九十一    年     十二     月     十八     日
                                  臺灣高雄地方法院刑事第三庭
                                      審判長法  官  趙家光
                                            法  官  孫啟強
                                            法  官  柯彩燕
右正本證明與原本無異。
不得上訴。
                                書記官    楊真芬
中    華    民    國      九十一      年      十二      月    十九      日
